---
title: 'Forecasting Lab: Production Figures'
output:
  html_document:
    df_print: paged
---

Tässä dokumentissa tutkitaan aikasarjaennustamista tuotannon kuukausittaisilla luvuilla. Erityisesti halutaan tietää seuraavat:

1. Kuinka hyvin ennustemallit ovat historiallisesti toimineet? Onko jompi kumpi malleista parempi?
1.1. Kuinka hyvä keskiarvoennuste on?
1.2. Kuinka hyvin vaihtelu mahtuu ennustettuihin rajoihin? Onko yksittäisiä selitettäviä poikkeamia?
1.3. Miten parametrien valinta vaikuttaa mallien suoriutumiseen (esim. ikkunan koko)?
2. Voidaanko tehdä kuukausiennuste tulevaisuuteen?
3. Onko olemassa uusia ja parempia helposti sovellettavia malleja?
4. Saisiko malleihin lisää parametreja?
4.1. Työpäivien määrä kuukaudessa
4.2. Historiallinen vuosivaihtelu
4.3. Priori yleisestä trendistä
4.4. Väestörakenne
4.4.1 Auttaako sairaanhoitopiirien tasolle meneminen?

## Create original dataset that should remain immutable throughout labbing
```{r message=FALSE}
library(forecast)

# Set working directory and load data
setwd("/home/esa/tsproj")
monthly_sales <- read.table("kuukausimyynti.txt", header = T, sep = "\t")

# Separate yyyy/mmm column into months and years
monthly_sales$year <- substr(monthly_sales$kuukausi, 1, 4)
monthly_sales$month <- factor(substr(monthly_sales$kuukausi, 6, 8), levels=c("tam", "hel", "maa", "huh", "tou", "kes", "hei", "elo", "syy", "lok", "mar", "jou"))

# Create a numeric column for months
monthly_sales$month_num <- as.numeric(monthly_sales$month)

# Omit empty values
d <- na.omit(monthly_sales)
```

## Create time series objects
```{r}
ts.red <- ts(d$Punasoluvalmisteet, 
             start=as.numeric(c(d$year[1], d$month_num[1])), 
             end=as.numeric(c(tail(d$year, 1), tail(d$month_num, 1))), 
             frequency=12)  # This tells the series that it is monthly data
ts.pla <- ts(d$Trombosyyttivalmisteet,
             start=as.numeric(c(d$year[1], d$month_num[1])), 
             end=as.numeric(c(tail(d$year, 1), tail(d$month_num, 1))), 
             frequency=12)
ts.ffp <- ts(d$FFP,
             start=as.numeric(c(d$year[1], d$month_num[1])), 
             end=as.numeric(c(tail(d$year, 1), tail(d$month_num, 1))), 
             frequency=12)

# Create also a time series matrix for wicked snappy plotting yo
tsm <- cbind(ts.red, ts.pla, ts.ffp)  # Try plot(tsm) !
plot(tsm)
```

## Forecasts of Jarno Tuimala
```{r}
# Seasonal Decomposition by LOESS
# The t.window of stl() should be an odd number, but Tuimala has decided against it. Will investigate.
stl.red <- forecast(stl(ts.red, s.window="periodic", t.window=6), h=12)
stl.pla <- forecast(stl(ts.pla, s.window="periodic", t.window=6), h=12)
stl.ffp <- forecast(stl(ts.ffp, s.window="periodic", t.window=6), h=12)

# Exponential smoothing state space model
# ets() is an automated model selection function, so these are not the same model! Uses AICc, AIC and BIC.
ets.red <- forecast(ets(ts.red), h=12)
ets.pla <- forecast(ets(ts.pla), h=12)
ets.ffp <- forecast(ets(ts.ffp), h=12)

# Plot
par(mfcol=c(3, 2))
plot(stl.red)
plot(stl.pla)
plot(stl.ffp)
plot(ets.red)
plot(ets.pla)
plot(ets.ffp)
```

## Accuracy of Tuimala's forecasts year by year
```{r}
stl.red.forecasts <- c()
stl.pla.forecasts <- c()
stl.ffp.forecasts <- c()
ets.red.forecasts <- c()
ets.pla.forecasts <- c()
ets.ffp.forecasts <- c()
for(n in seq(36, 180, by=12)){
  red.period <- head(ts.red, n)
  pla.period <- head(ts.pla, n)
  ffp.period <- head(ts.ffp, n)
  
  stl.red.forecasts <- c(stl.red.forecasts, data.frame(forecast(stl(red.period, s.window="periodic", t.window=6), h=12))$Point.Forecast)
  stl.pla.forecasts <- c(stl.pla.forecasts, data.frame(forecast(stl(pla.period, s.window="periodic", t.window=6), h=12))$Point.Forecast)
  stl.ffp.forecasts <- c(stl.ffp.forecasts, data.frame(forecast(stl(ffp.period, s.window="periodic", t.window=6), h=12))$Point.Forecast)
  ets.red.forecasts <- c(ets.red.forecasts, data.frame(forecast(ets(red.period), h=12))$Point.Forecast)
  ets.pla.forecasts <- c(ets.pla.forecasts, data.frame(forecast(ets(pla.period), h=12))$Point.Forecast)
  ets.ffp.forecasts <- c(ets.ffp.forecasts, data.frame(forecast(ets(ffp.period), h=12))$Point.Forecast)
  
  
}
```
### Quick check
```{r}
# Arduous plotting

red_slice <- tail(ts.red, 156)
pla_slice <- tail(ts.pla, 156)
ffp_slice <- tail(ts.ffp, 156)

par(mfcol=c(3, 2))

stl.red.p <- plot(red_slice, col="red")
par(new=TRUE)
stl.red.p <- plot(ts(stl.red.forecasts, frequency=12))

stl.pla.p <- plot(pla_slice, col="red")
par(new=TRUE)
stl.pla.p <- plot(ts(stl.pla.forecasts, start=head(pla_slice, 1), frequency=12))

stl.ffp.p <- plot(ffp_slice, col="red")
par(new=TRUE)
stl.ffp.p <- plot(ts(stl.ffp.forecasts, start=head(ffp_slice, 1), frequency=12))

ets.red.p <- plot(red_slice, col="red")
par(new=TRUE)
ets.red.p <- plot(ts(ets.red.forecasts, start=head(red_slice, 1), frequency=12))

ets.pla.p <- plot(pla_slice, col="red")
par(new=TRUE)
ets.pla.p <- plot(ts(ets.pla.forecasts, start=head(pla_slice, 1), frequency=12))

ets.ffp.p <- plot(ffp_slice, col="red")
par(new=TRUE)
ets.ffp.p <- plot(ts(ets.ffp.forecasts, start=head(ffp_slice, 1), frequency=12))
```

## Investigating the seasonality and trend of the series
```{r}
library(TSA)

pgram <- periodogram(ts.red)

dd = data.frame(freq=pgram$freq, spec=pgram$spec)
order = dd[order(-dd$spec),]
top2 = head(order, 10)
 
# display the 2 highest "power" frequencies
top2
```

## Using a decomposition
```{r}
decomposed <- stl(ts.red, s.window="periodic")
plot(decomposed)
```

```{r}
seasonal   <- decomposed$time.series[,1]
trend	   <- decomposed$time.series[,2]
remainder  <- decomposed$time.series[,3]

par(mfcol = c(3, 1))
plot(trend+remainder,
     main="Red cell production over Time, Seasonally Adjusted",
     ylab="Red cell production (units)")
plot(seasonal+remainder,
     main="Red cell production over Time, Trend Adjusted",
     ylab="Red cell production (units")
plot(trend+seasonal,
     main="Red cell production over Time, Noise removed",
     ylab="Red cell production (units")
```
## Test noise to see if decomposition is successful
```{r}
checkresiduals(remainder)
```
Something suspicious about this decomp. Let's observe the seasons more closely.

## Seasonal plot
```{r}
library(ggplot2)
ggseasonplot(ts.red, polar = TRUE)
ggseasonplot(ts.pla, polar = TRUE)
ggseasonplot(ts.ffp, polar = TRUE)

```
```{r}
ggsubseriesplot(ts.red)
```
## Do blood product types correlate with each other?
```{r}
GGally::ggpairs(as.data.frame(cbind(ts.red, ts.pla, ts.ffp)))
```
```{r}
ggAcf(ts.ffp)
```

